臺灣桃園地方法院刑事判決　　　　　100 年度審訴字第1280號
公　訴　人　臺灣桃園地方法院檢察署檢察官
被　　　告　劉泰同
上列被告因違反毒品危害防制條例案件，經檢察官提起公訴（
100 年度毒偵字第1017號、第1092號、第1801號），被告於本院
準備程序進行中，就被訴事實均為有罪之陳述，經本院告知簡式
審判程序意旨，並聽取當事人之意見後，本院合議庭裁定依簡式
審判程序審理，判決如下：
    主      文
劉泰同犯如附表所示之罪，各處如附表宣告刑欄所示之刑。應執
行有期徒刑參年玖月，扣案之第一級毒品海洛因參包（驗餘合計
淨重壹點參壹公克）、海洛因參包（驗餘合計淨重伍點柒捌公克
）、海洛因貳包（驗餘合計淨重零點肆伍公克）、第二級毒品甲
基安非他命貳包（驗餘合計淨重壹點貳貳伍肆公克）、甲基安非
他命玖包含袋（驗餘合計毛重拾玖點壹柒公克）均沒收銷燬。
    事實及理由
一、劉泰同前於民國89年間因施用毒品案件，經本院以89年度毒
    聲字第1930號裁定送觀察、勒戒後，認有繼續施用毒品之傾
    向，再由本院以89年度毒聲字第4545號裁定令入戒治處所施
    以強制戒治，又經本院裁定停止戒治出所，交付保護管束，
    嗣經本院裁定撤銷停止戒治，復令入戒治處所施以強制戒治
    ，已於91年2 月25日執行完畢，該次施用毒品犯行，並經臺
    灣桃園地方法院檢察署檢察官以91年度戒偵字第162 號為不
    起訴處分確定。復於前開強制戒治執行完畢釋放後5 年內之
    93年間，因施用毒品案件，經本院以93年度訴字第751 號判
    決分別判處有期徒刑1 年、6 月，並定其應執行有期徒刑1
    年4 月確定，入監執行後，於94年12月9 日假釋出監，併付
    保護管束，迄至95年1 月11日保護管束期滿，未經撤銷假釋
    ，其未執行之刑，以已執行論。再因施用毒品案件，經本院
    以96年度審訴字第406 號、97年度壢簡字第340 號及98年度
    審訴字第820 號，分別判處有期徒刑8 月、4 月、11月確定
    ，上開3 罪接續執行，於99年6 月3 日假釋出監付保護管束
    ，於99年10月20日交付保護管束期滿，未經撤銷假釋，其未
    執行之刑，以已執行論。（惟前於假釋期間之99年10月13日
    曾再犯施用毒品案件，前揭假釋即可能遭撤銷，本件尚不宜
    認為累犯）。仍不知悔悟，復基於施用第一、二級毒品之犯
    意，分別於如附表所示時、地，以抽香菸方式施用第一級毒
    品海洛因及以吸食器燒烤方式施用第二級甲基安非他命各1
    次。嗣分別於：（一）100 年2 月21日凌晨2 時40分許，在
    桃園縣中壢市○○路與永福路口為警盤查，於有偵查犯罪職
    權之機關或公務員尚未有積極證據合理懷疑其有上開施用毒
    品犯行之前，主動向員警自首上開施用毒品犯行，並主動交
    付如附表編號一所示之物。（二）於100 年3 月2 日晚間7
    時50分許，在桃園縣中壢市○○路與中北路口為警查獲，並
    扣得如附表編號二所示之物。（三）於100 年4 月11日中午
    12時35分許，在桃園縣中壢市○○路270 號前，於有偵查犯
    罪職權之機關或公務員尚未有積極之證據合理懷疑其有上開
    施用毒品犯行之前，主動向員警自首上開施用毒品犯行，並
    主動交付如附表編號三所示之物。
二、認定被告犯罪所憑之證據：
（一）被告劉泰同於警詢、偵訊及本院準備程序時之自白。
（二）桃園縣政府警察局被採尿人尿液暨毒品真實姓名與編號對
      照表2 紙、桃園縣政府警察局中壢分局尿液暨毒品檢體真
      實姓名與編號對照表1 紙、法務部調查局濫用藥物實驗室
      鑑定書2 份、憲兵司令部刑事鑑識中心鑑定書1 份、台灣
      檢驗科技股份有限公司濫用藥物檢驗報告2 紙、正修科技
      大學超微量研究科技中心尿液、毒品檢驗報告各1 紙、內
      政部警政署刑事警察局鑑定書1 紙、現場照片、臺灣高等
      法院被告前案紀錄表。
（三）扣案如附表所示之物。
三、依刑事訴訟法第273 條之1 第1 項、第299 條第1 項前段、
    第310 條之2 、第454 條第1 項，毒品危害防制條例第10條
    第1 項、第2 項、第18條第1 項前段，刑法第11條、第62條
    、第51條第5 款，判決如主文。
四、如不服本判決，得自收受送達之翌日起10日內向本院提出上
    訴狀（應附繕本），其未敘述上訴理由者，應於上訴期間屆
    滿後20日內補提理由書狀於本院，上訴於臺灣高等法院。
本案經檢察官簡方毅到庭執行職務。
中    華    民    國   100    年    7     月    29    日
                        刑事庭  法  官  鍾雅蘭
以上正本證明與原本無異。
                                書記官  石曉芸
中    華    民    國   100    年    7     月    29    日
附表：
┌─┬─────┬─────┬───────┬──────┬───────┐
│編│ 犯罪時間 │犯罪地點  │扣案物品      │所犯法條及罪│   宣告刑     │
│號│          │          │              │名          │              │
├─┼─────┼─────┼───────┼──────┼───────┤
│一│100 年2 月│桃園縣中壢│海洛因3 包（原│毒品危害防制│處有期徒刑拾月│
│  │21日凌晨2 │市○○路附│合計淨重1.37公│條例第10條第│，扣案之第一級│
│  │時25分許  │近        │克，驗餘合計淨│1 項施用第一│毒品海洛因參包│
│  │          │          │重1.31公克）、│級毒品罪    │（驗餘合計淨重│
│  │          │          │甲基安非他命2 │            │壹點參壹公克）│
│  │          │          │包（原合計淨重│            │均沒收銷燬。  │
│  ├─────┼─────┤1.2491公克，驗├──────┼───────┤
│  │100 年2 月│同上      │餘合計淨重    │毒品危害防制│處有期徒刑柒月│
│  │21日凌晨2 │          │1.2254公克）  │條例第10條第│，扣案之第二級│
│  │時25分許  │          │              │2 項施用第二│毒品甲基安非他│
│  │          │          │              │級毒品罪    │命貳包（驗餘合│
│  │          │          │              │            │計淨重壹點貳貳│
│  │          │          │              │            │伍肆公克）均沒│
│  │          │          │              │            │收銷燬。      │
├─┼─────┼─────┼───────┼──────┼───────┤
│二│100 年3 月│桃園縣中壢│海洛因3 包（驗│毒品危害防制│處有期徒刑拾壹│
│  │2 日晚間7 │市○○路與│餘合計淨重5.78│條例第10條第│月，扣案之第一│
│  │時許      │廣福路附近│公克）、甲基安│1 項施用第一│級毒品海洛因參│
│  │          │地下停車場│非他命9 包含袋│級毒品罪    │包（驗餘合計淨│
│  │          │          │（原合計毛重  │            │重伍點柒捌公克│
│  │          │          │19.38 公克，驗│            │）均沒收銷燬。│
│  ├─────┼─────┤餘合計毛重    ├──────┼───────┤
│  │100 年3 月│同上      │19.17 公克）  │毒品危害防制│處有期徒刑捌月│
│  │2 日晚間7 │          │              │條例第10條第│，扣案之第二級│
│  │時許      │          │              │2 項施用第二│毒品甲基安非他│
│  │          │          │              │級毒品罪    │命玖包含袋（驗│
│  │          │          │              │            │餘合計毛重拾玖│
│  │          │          │              │            │點壹柒公克）均│
│  │          │          │              │            │沒收銷燬。    │
├─┼─────┼─────┼───────┼──────┼───────┤
│三│100 年4 月│桃園縣中壢│海洛因2 包（原│毒品危害防制│處有期徒刑拾月│
│  │11日上午11│市○○路附│合計淨重0.46公│條例第10條第│，扣案之第一級│
│  │時許      │近        │克，驗餘合計淨│1 項施用第一│毒品海洛因貳包│
│  │          │          │重0.45公克）  │級毒品罪    │（驗餘合計淨重│
│  │          │          │              │            │零點肆伍公克）│
│  │          │          │              │            │均沒收銷燬。  │
│  ├─────┼─────┤              ├──────┼───────┤
│  │100 年4 月│桃園縣桃園│              │毒品危害防制│處有期徒刑柒月│
│  │9 日上午9 │市○○路與│              │條例第10條第│。            │
│  │時許      │中山路口之│              │2 項施用第二│              │
│  │          │麥當勞廁所│              │級毒品罪    │              │
│  │          │內        │              │            │              │
└─┴─────┴─────┴───────┴──────┴───────┘
附錄本案論罪科刑依據之法條：
毒品危害防制條例第10條
施用第一級毒品者，處6 月以上5 年以下有期徒刑。
施用第二級毒品者，處3 年以下有期徒刑。